Images des répertoires du notaire Nicolas Duport pour l'étude XXVII
Archives nationales de France
Images des répertoires du notaire Nicolas Duport pour l'étude XXVII
18 juillet 1695 - 20 mai 1727
MC/RE/XXVII/1 - MC/RE/XXVII/3
Etude XXVII; Duport, Nicolas
2 registres
Archives nationales de France
Minutes et répertoires: la loi 2008-696 du 15 juillet 2008 relative aux archives a fixé à 75 ans à compter de la date de l'acte, ou à 25 ans à compter de la date du décès de l'intéressé si ce délai est plus bref, le délai de communication des minutes et répertoires des notaires; ce délai est porté à 100 ans à compter de la date de l'acte si le document se rapporte à un mineur (code du Patrimoine, articles L213-2, 4e d et 5e).
Autres documents de l'étude (dossiers de clients, comptabilité...): s'agissant d'archives privées, ces documents sont communicables selon les modalités fixées par le déposant ou le donateur.
Certains documents ne sont pas accessibles sous leur forme originale en raison de leur mauvais état de conservation.
Registres entrés aux Archives nationales en 1939.
Images des répertoires de l’étude XXVII
Archives de l'étude XXVII
répertoire d'officier public ministériel
- Répertoire chronologique pour la période du 18 juillet 1695 au 31 décembre 1713, 18 juillet 1695 - 31 décembre 1713; MC/RE/XXVII/1; Un registre de 493 feuillets de papier manuscrits, hauteur 35,5 x largeur 23,5 cm, composé de 49 cahiers non foliotés par le notaire. Le registre est en mauvais état. A signaler: les feuillets 52 bis, 74, 358, 400, 486 sont partiellement déchirés; le registre est abîmé sur tout le pourtour.
  Registre folioté en 2003 (foliotation non visible à l'écran)
  Le répertoire contient les informations suivantes: 1. nature de l'acte passé en minute; 2. nom, prénom, domicile des parties; 3. date du jour.
  répertoire
  - Liste chronologique des actes pour la période du 18 juillet au 31 décembre 1695, 18 juillet - 31 décembre 1695; 1 r°-9 v°; 9 feuillets
  - Liste chronologique des actes pour la période du 4 janvier au 31 décembre 1696, 4 janvier - 31 décembre 1696; 10 r°-31 v°; 22 feuillets
  - Liste chronologique des actes pour la période du 3 janvier au 31 décembre 1697, 3 janvier - 31 décembre 1697; 32 r°-56 v°; 25 feuillets
  - Liste chronologique des actes pour la période du 1er janvier au 31 décembre 1698, 1er janvier - 31 décembre 1698; 57 r°-93 v°; 36 feuillets
  - Liste chronologique des actes pour la période du 1er janvier au 31 décembre 1699, 1er janvier - 31 décembre 1699; 94 r°-132 r°; 38 feuillets
  - Liste chronologique des actes pour la période du 3 janvier au 31 décembre 1700, 3 janvier - 31 décembre 1700; 132 r°-159 r°; 28 feuillets
  - Liste chronologique des actes pour la période du 1er janvier au 31 décembre 1701, 1er janvier - 31 décembre 1701; 159 r°-188 r°; 30 feuillets
  - Liste chronologique des actes pour la période du 1er janvier au 31 décembre 1702, 1er janvier - 31 décembre 1702; 188 r°-218 r°; 31 feuillets
  - Liste chronologique des actes pour la période du 1er janvier au 31 décembre 1703, 1er janvier - 31 décembre 1703; 218 r°-235 r°; 18 feuillets
  - Liste chronologique des actes pour la période du 1er janvier au 31 décembre 1704, 1er janvier - 31 décembre 1704; 235 v°-254 r°; 20 feuillets
  - Liste chronologique des actes pour la période du 2 janvier au 31 décembre 1705, 2 janvier - 31 décembre 1705; 254 v°-276 r°; 23 feuillets
  - Liste chronologique des actes pour la période du 8 janvier au 31 décembre 1706, 8 janvier - 31 décembre 1706; 276 v°-297 v°; 22 feuillets
  - Liste chronologique des actes pour la période du 1er janvier au 30 décembre 1707, 1er janvier - 30 décembre 1707; 297 v°-322 r°; 25 feuillets
  - Liste chronologique des actes pour la période du 3 janvier au 31 décembre 1708, 3 janvier - 31 décembre 1708; 322 v°-346 v°; 25 feuillets
  - Liste chronologique des actes pour la période du 2 janvier au 30 décembre 1709, 2 janvier - 30 décembre 1709; 347 r°-369 r°; 23 feuillets
  - Liste chronologique des actes pour la période du 1er janvier au 31 décembre 1710, 1er janvier - 31 décembre 1710; 369 v°-399 v°; 31 feuillets
  - Liste chronologique des actes pour la période du 2 janvier au 31 décembre 1711, 2 janvier - 31 décembre 1711; 400 r°-429 v°; 30 feuillets
  - Liste chronologique des actes pour la période du 1er janvier au 31 décembre 1712, 1er janvier - 31 décembre 1712; 430 r°-459 r°; 30 feuillets
  - Liste chronologique des actes pour la période du 1er janvier au 31 décembre 1713, 1er janvier - 31 décembre 1713; 459 v°-493 v°; 34 feuillets
- Répertoire chronologique pour la période du 1er janvier 1714 au 20 mai 1727, 1er janvier 1714 - 20 mai 1727; MC/RE/XXVII/2; Un registre de 567 feuillets de papier manuscrits, hauteur 35 x largeur 23 cm, composé de 56 cahiers foliotés par le notaire. Le registre est en assez bon état. A signaler les feuillets: 30 bis, 46, 110, 144, 210, 215, 413 sont en partie abîmés ou déchirés. Tout à la fin quelques pages sont nulles.
  - Liste chronologique des actes pour la période du 1er janvier au 31 décembre 1714, 1er janvier - 31 décembre 1714; 1 r°-72 r°; 72 feuillets
    - du 1er janvier au 30 mai 1714, 1er janvier - 30 mai 1714; 1 r°-41 r°; 41 feuillets
    - du 1er juin au 31 décembre 1714, 1er juin - 31 décembre 1714; 41 v°-72 r°; 32 feuillets
  - Liste chronologique des actes pour la période du 1er janvier au 31 décembre 1715, 1er janvier - 31 décembre 1715; 72 v°-102 v°; 31 feuillets
  - Liste chronologique des actes pour la période du 1er janvier au 31 décembre 1716, 1er janvier - 31 décembre 1716; 103 r°-134 r°; 32 feuillets
  - Liste chronologique des actes pour la période du 1er janvier au 31 décembre 1717, 1er janvier - 31 décembre 1717; 134 v°-165 r°; 32 feuillets
  - Liste chronologique des actes pour la période du 1er janvier au 31 décembre 1718, 1er janvier - 31 décembre 1718; 165 v°-206 r°; 42 feuillets
  - Liste chronologique des actes pour la période du 2 janvier au 31 décembre 1719, 2 janvier - 31 décembre 1719; 206 v°-281 v°; 76 feuillets
    - du 2 janvier au 30 juin 1719, 2 janvier - 30 juin 1719; 206 v°-241 r°; 36 feuillets
    - du 1er juillet au 31 décembre 1719, 1er juillet - 31 décembre 1719; 241 v°-281 v°; 41 feuillets
  - Liste chronologique des actes pour la période du 1er janvier au 31 décembre 1720, 1er janvier - 31 décembre 1720; 282 r°-369 v°; 89 feuillets
    - du 1er janvier au 30 avril 1720, 1er janvier - 30 avril 1720; 282 r°-317 r°; 36 feuillets
    - du 1er mai au 31 août 1720, 1er mai - 31 août 1720; 317 v°-345 r°; 29 feuillets
    - du 1er septembre au 31 décembre 1720, 1er septembre - 31 décembre 1720; 345 v°-369 v°; 25 feuillets
  - Liste chronologique des actes pour la période du 2 janvier au 30 décembre 1721, 2 janvier - 30 décembre 1721; 370 r°-424 v°; 55 feuillets
    - du 2 janvier au 30 juin 1721, 2 janvier - 30 juin 1721; 370 r°-407 v°; 38 feuillets
    - du 1er juillet au 30 décembre 1721, 1er juillet - 30 décembre 1721; 408 r°-424 v°; 17 feuillets
  - Liste chronologique des actes pour la période du 1er janvier au 31 décembre 1722, 1er janvier - 31 décembre 1722; 425 r°-458 r°; 34 feuillets
  - Liste chronologique des actes pour la période du 3 janvier au 29 décembre 1723, 3 janvier - 29 décembre 1723; 458 v°-485 r°; 28 feuillets
  - Liste chronologique des actes pour la période du 2 janvier au 29 décembre 1724, 2 janvier - 29 décembre 1724; 485 v°-519 r°; 35 feuillets
  - Liste chronologique des actes pour la période du 2 janvier au 30 décembre 1725, 2 janvier - 30 décembre 1725; 519 v°-541 r°; 23 feuillets
  - Liste chronologique des actes pour la période du 2 janvier au 30 décembre 1726, 2 janvier - 30 décembre 1726; 541 v°-559 v°; 19 feuillets
  - Liste chronologique des actes pour la période du 3 janvier au 20 mai 1727, 3 janvier - 20 mai 1727; 559 v°-567 r°; 9 feuillets
- Répertoire chronologique des minutes de déclarations au terrier de l'abbaye de Saint-Germain-des-Prés pour la période du 18 décembre 1704 au 20 mai 1727, 18 décembre 1704 - 20 mai 1727; MC/RE/XXVII/3; Le répertoire comporte 44 feuillets et fait partie d'un registre de 383 feuillets de papier manuscrits, hauteur 35 x largeur 23 cm, composé de 38 cahiers foliotés par le notaire. Le registre est en assez bon état.
  Le registre contient aussi le répertoire du notaire Jérôme Duport pour la période du 7 juin 1727 au 15 octobre 1744.
  Le répertoire contient les informations suivantes: 1. date du jour; 2. nom, prénom, domicile des parties.
  - Liste chronologique des minutes des déclarations au terrier de l'abbaye de Saint-Germain-des-Prés pour la période du 18 décembre 1704 au 20 mai 1727, 18 décembre 1704 - 20 mai 1727; 329 r°-374 v°; 45 feuillets